【裁判字號】    99,訴,537
【裁判日期】    990531
【裁判案由】    毒品危害防制條例
【裁判全文】
臺灣臺北地方法院刑事判決               99年度訴字第537號
公  訴  人  臺灣臺北地方法院檢察署檢察官
被      告  甲○○
上列被告因違反毒品危害防制條例案件，經檢察官提起公訴（99
年度撤緩偵字第117 號），被告於準備程序中就被訴事實為有罪
之陳述，經本院合議庭裁定改用簡式審判程序，本院判決如下：
    主  文
甲○○施用第一級毒品，累犯，處有期徒刑柒月。
    事  實
一、甲○○前因施用毒品案件，經本院以94年度毒聲字第72號裁
    定送觀察、勒戒後，認有繼續施用毒品傾向，再經本院以94
    年度毒聲字第725 號裁定令入戒治處所施以強制戒治，已於
    民國95年10月3 日因停止其處分出所，並由臺灣臺北地方法
    院檢察署檢察官於96年1 月17日以95年度戒毒偵字第171 號
    為不起訴處分確定；又曾因竊盜案件，經本院以94年度易字
    第569 號及95年度簡字第1002號判決，分別判處有期徒刑6
    月、4 月確定，嗣經本院以96年度聲減字第297 號裁定，分
    別減為有期徒刑3 月、2 月，並定執行刑為5 月確定，甫於
    96年7 月16日執行完畢出監。詎其猶不知悔改，復基於施用
    第1 級毒品海洛因之犯意，於97年1 月4 日某時，在位在臺
    北縣新店市○○路41巷9 號2 樓之住處，以針筒注射之方式
    ，施用第1 級毒品海洛因1 次，上開針筒已於施用後拋棄。
    嗣於97年1 月5 日下午14時10分，甲○○主動前往臺北縣政
    府警察局新店分局頂城派出所自首，表示願接受裁判之意，
    並自願接受採尿，應送驗後呈嗎啡及可待因陽性反應，而查
    獲上情。
二、案經臺北縣政府警察局新店分局報請臺灣臺北地方法院檢察
    署偵查起訴，因甲○○於準備程序中就犯罪事實為有罪陳述
    ，經合議庭裁定依簡式審判程序審理。
    理  由
一、上開犯罪事實，業據被告甲○○坦承不諱（見本院卷第23頁
    反面），且經將其於上開時、地為警查獲後，經警對其所採
    得之尿液送交鑑驗結果，確呈嗎啡陽性反應，此有臺灣檢驗
    科技股份有限公司97年1 月28日濫用藥物檢驗報告1 紙（見
    臺灣臺北地方法院檢察署97年度毒偵字第839 號偵查卷，下
    稱偵卷第4 頁）及臺北縣政府警察局新店分局查獲毒品危害
    防制條例案被移送者姓名代碼對照表1 紙（見偵卷第10頁）
    等件在卷可稽，足證被告任意性自白與事實相符，事證明確
    ，本件犯行堪以認定，應予依法論科。
二、查被告曾因施用毒品案件，經本院以94年度毒聲字第72號裁
    定送觀察、勒戒後，認有繼續施用毒品傾向，再經本院以94
    年度毒聲字第725 號裁定令入戒治處所施以強制戒治，於95
    年10月3 日因停止其處分出所，並由臺灣臺北地方法院檢察
    署檢察官於96年1 月17日以95年度戒毒偵字第171 號為不起
    訴處分確定等情，有臺灣高等法院被告前案紀錄表1 份在卷
    可參（見本院卷第5 頁至第10頁），是被告在其上開違反毒
    品危害防制條例案件之觀察、勒戒及強制戒治程序執行完畢
    釋放後，5 年以內再犯本件施用第1 級毒品之罪甚明，故依
    照毒品危害防制條例第20條第3 項規定之反面解釋，本件被
    告已無再施以觀察、勒戒及強制戒治之必要，附此說明。
三、按施用海洛因後會影響記憶能力及自主神經系統，判斷力及
    意志力亦均受限制，甚至引起精神錯亂，抑制呼吸，並具有
    成癮性、濫用性，戒解不易，嚴重戕害人之身心健康，危害
    社會，故依據毒品危害防制條例第2條第2項第1款列為第1級
    毒品，不得非法施用、持有。是核被告所為，係犯毒品危害
    防制條例第10條第1 項之施用第1 級毒品罪。而被告持有第
    1 級毒品之低度行為，為施用第1 級毒品之高度行為所吸收
    ，不另論罪。又查被告曾因竊盜案件，經本院以94年度易字
    第569 號及95年度簡字第1002號判決，分別判處有期徒刑6
    月、4 月確定，嗣經本院以96年度聲減字第297 號裁定，分
    別減為有期徒刑3 月、2 月，並定執行刑為5 月確定，甫於
    96年7 月16日執行完畢出監等情，有臺灣高等法院被告前案
    紀錄表1 份在卷足徵（見本院卷第4 頁至第10頁），是被告
    於前次有期徒刑之執行完畢後，5 年以內故意再犯本件有期
    徒刑以上之罪，為累犯，應依刑法第47條第1 項規定，加重
    其刑。又查本件被告於97年1 月5 日下午14時10分許，係主
    動前往臺北縣政府警察局新店分局頂城派出所自首，表示願
    接受裁判之意，並自願接受採尿等情，業據被告供述綦詳（
    見偵卷第6 頁），且有臺北縣政府警察局新店分局刑事案件
    報告書、勘查採證同意書各1 紙附卷足憑（見偵卷第1 頁至
    第2 頁、第9 頁），堪認被告犯本罪後，於有偵查犯罪職權
    之機關未發覺犯人為何人前，即自首為行為人，且於事後接
    受審判，核符刑法第62條前段規定自首之要件，是依刑法第
    62條前段之規定減輕其刑，並依據刑法第71條第1 項之規定
    ，先加後減之。爰審酌被告前因違反毒品危害防制條例之施
    用毒品案件，先後經觀察、勒戒及強制戒治程序執行完畢後
    ，仍不知戒除，又於上開時、地施用第1 級毒品海洛因1 次
    、施用為自戕行為、所生危害，暨因被告事後坦承犯行，已
    有悔意，是犯後之態度堪稱良好等一切情狀，量處如主文所
    示之刑。
四、據上論斷，依刑事訴訟法第273 條之1 第1 項、第299 條第
    1 項前段，毒品危害防制條例第10條第1 項，刑法第11條、
    第47條第1 項、第62條前段，判決如主文。
本案經檢察官楊婉鈺到庭執行職務。
中    華    民    國    99    年    5     月   31    日
                  刑事第十七庭法  官  葉力旗
上正本證明與原本無異。
如不服本判決，應於判決送達後10日內向本院提出上訴狀 (應抄
附繕本)。
                              書記官  林碧華
中    華    民    國    99    年    5    月    31    日
附錄本案論罪科刑所依據之法條：
毒品危害防制條例第10條第1項
施用第1級毒品者，處6 月以上5 年以下有期徒刑。

司法院資訊處製作；財團法人民間司法改革基金會備份。
